臺灣臺南地方法院刑事判決　　　　　　　　　　　　　九十年度訴字第一五五四號
　　公　訴　人　臺灣台南地方法院檢察署檢察官
　　被　　　告　丁○○
　　指定辯護人　本院公設辯護人丙○○
右列被告因殺人未遂案件，經檢察官提起公訴（九十年度營偵字第一九二六號），本
院判決如左：
    主  文
丁○○殺人未遂，累犯，處有期徒刑陸年。
扣案之刺刀壹把沒收。
    事  實
一、丁○○前於民國（下同）八十六年十二月間，因違反麻醉藥品管理條例案件，經
    本院判處有期徒刑四月確定，甫於八十七年四月十七日易科罰金執行完畢，猶不
    知悛悔，復於九十年十一月二十六日下午二時四十五分許，在台南縣柳營鄉○○
    村○鄰○○街十三號其女友乙○○之住處騎樓下，因不滿乙○○提議分手，竟憤
    而持其所有預藏於乙○○住處附近廢紙堆之刺刀一把，基於殺人之不確定故意，
    以左手勒住乙○○頸部後，右手持刀朝乙○○之左下腹部及右胸部等足以危及生
    命之身體重要部位猛刺二刀，致乙○○受有右胸部乳房刺傷（四×一×八公分）
    、左下腹部挫刺傷併降結腸刺破、腹膜炎等足以致命傷害。幸經在屋內以麻將取
    樂之乙○○親戚甲○○等人迅速發現及時送醫急救始倖免於難。丁○○行兇後，
    隨即遭乙○○之家人當場逮捕送警究辦，並扣得上開刺刀一把。
二、案經台南縣警察局新營分局報請臺灣臺南地方法院檢察署檢察官偵查起訴。
    理  由
一、訊據被告丁○○固供承於右揭時地，因不滿被害人乙○○分手之提議，憤而持前
    放置於上開廢紙堆內之扣案刺刀一把，刺傷王女左下腹一刀，但矢口否認有殺人
    之犯意、手勒乙○○頸部及另有故意刺入王女右胸之行為，並以：伊僅係希望教
    訓被害人乙○○而使其受傷而已，並無殺死王女之意思，故而選擇在其住處前下
    手，以使乙○○可立即獲得家人之救援。又乙○○右胸所受傷害，乃王女家人發
    現其受傷後，上前救助及逮捕之過程中，因推擠伊手上之刺刀而不憤再度刺及而
    造成云云置辯。惟查：(一)被告於九十年十一月廿六日第二度接受警訊時、檢察官
    偵查中、本院羈押訊問及起訴後第一次（移審）訊問時，四度供承共刺被害人乙○○二刀，分別在王女之左下腹部及右胸部。而被告該四次供承刺入二刀之供述
    ，核與目擊被害人乙○○受傷過程之證人甲○○於本院審理中所證：見及被告勒
    住乙○○脖子之另一隻手上下揮動二、三次之證言相符。又被告上開四次坦承刺
    入被害人二刀之訊問中，被告供承於警訊中未曾遭受刑求，且檢察官及本院法官
    之多次訊問，亦足信賴被告確係出於任意性之自白。故被害人所受二處刀傷，均
    係被告故意持刀刺入，應堪認定。被告於起訴後本院第二次訊問時，始翻異前詞
    改稱被害人右胸部之刀傷乃因推擠而不慎刺入云云，顯係避重就輕冀圖影響本院
    對於行為犯意之判斷，核無足取。(二)被害人乙○○於警訊及本院調查中，均指證
    被告於持刀刺入其身體之前，確有以手勒住其頸部之動作，核與證人甲○○於警
    訊及本院審理時所證情節吻合，被告空言否認有勒住被害人頸部之行為，同難憑
    信。(三)被害人因被告持刀刺入而受有上述傷害，復有營新醫院甲種診斷證明書一
    紙附卷，及刺刀一把扣案可資佐證。(四)扣案之刺刀全長約三十公分，刃部約長十
    七公分且頂端已經開鋒磨尖，有該刺刀照片在卷可查。而下腹及胸部均為人體重
    要臟器所在位置，屬人體之要害，以該尖刀猛刺他人腹、胸部足以致人於死，被
    告殊難諉以不知。況被害人乙○○受有上開傷害後，營新醫院對之緊急以剖腹探
    查、清洗腹腔、降結腸人工肛門術等手術，亦明載於上述醫院甲種診斷書內，足
    見被害人確因刀傷情形嚴重且有致命危險，被告下手之猛，已足確認，其辯稱並
    無殺人之意，亦無可採。又被告既於被害人乙○○家中親友以麻將取樂之際，在
    門口下手行兇，堪信被告並非明知並有意使被害人死亡之結果發生，而僅係以預
    見被害人可能發生死亡之結果，且該結果不違背其本意之意思著手於上開行為。
    (五)綜上各節，被告於上開時地基於殺人之不確定故意，勒住被害人頸部後，接續
    以刀刺入被害人身體二次致其受有前述傷害之事證已臻明確，其犯行堪以認定。
二、核被告之所為，係犯刑法第二百七十一條第二項第一項之殺人未遂罪。又被告前
    於八十六年十二月間，因違反麻醉藥品管理條例案件，經本院判處有期徒刑四月
    確定，甫於八十七年四月十七日易科罰金執行完畢，有台灣高等法院被告全國前
    案紀錄表存卷可參，其於五年之內再犯本件有期徒刑以上之罪，為累犯，除法定
    本刑死刑、無期徒刑外，其餘法定本刑應依法加重其刑。再被告已著手於上開犯
    罪行為之實行而不遂，為未遂犯，應依刑法第二十六條前段規定按既遂犯刑度減
    輕之，並於先依累犯之規定加重後減輕其刑。被告連刺被害人二刀，是為一個殺
    人行為之接續實施，應只論以單純一罪。末查被告行兇所用之刺刀，係藏置於被
    害人住處附近廢紙堆中長達半年，顯見本件犯罪並非全屬一時無法控制情緒之突
    發憾事。爰審酌上情，並參酌被告素行不端，為感情糾葛即以兇殘行為造成被害
    人重大傷害，惟並非基於直接之故意而下手，暨其犯罪後供承大部分犯行之態度
    等一切情狀，量處如主文所示之刑示懲。
三、扣案之刺刀一把，係被告所有供其犯罪所用之物，併宣告沒收。
四、本件既非一時突發之事件，且被告係犯最輕本刑為五年以上有期徒刑之罪，並考
    量避免被告仍難以釋懷情感不遂之困擾進而再為其他無法彌補之憾事乙節，被告
    所請具保停止羈押乙節，應不予准許，併予敘明。
據上論斷，應依刑事訴訟法第二百九十九條第一項前段，刑法第二百七十一條第二項
、第一項、第四十七條、第二十六條前段、第三十八條第一項第二款，判決如主文。
中      華      民      國    九十一    年      三      月     十五     日
                                      臺灣臺南地方法院刑事第四庭
                                          法  官  陳欽賢
右正本證明與原本無異。
如不服本判決，應於判決送達後十日內，向本院提出上訴狀。
                                          書記官  何小玉
中      華      民      國    九十一    年      三      月     十九     日
附錄法條：刑法第二百七十一條第一項、第二項。
 (普通殺人罪)
殺人者，處死刑、無期徒刑或十年以上有期徒刑。
前項之未遂犯罰之。
